【裁判字號】    99,交簡上,115
【裁判日期】    990909
【裁判案由】    公共危險
【裁判全文】
臺灣臺南地方法院刑事判決           99年度交簡上字第115號
上  訴  人
即  被  告  甲○○
上列上訴人即被告因公共危險案件，不服本院99年度交簡字第12
46號中華民國99年6月17 日第一審簡易判決（聲請簡易判決處刑
書案號：99年度偵字第8070號），提起上訴，本院管轄之第二審
合議庭判決如下：
    主  文
上訴駁回。
    事實及理由
一、本案經本院審理結果，認第一審判決以被告觸犯刑法第185
    條之3 酒醉駕車公共危險罪，依刑事訴訟法第449 條第1 項
    前段、第454 條第2 項，刑法第185 條之3 、第41條第1 項
    前項，刑法施行法第1 條之1 ，判處被告有期徒刑2 月，並
    諭知如易科罰金，以新臺幣1,000 元折算1 日，其認事用法
    及量刑均無不當，應予維持，並引用第一審判決書記載之事
    實、證據及理由（如附件）。
二、上訴意旨雖以：伊現為無期徒刑假釋中，如被判處有期徒刑
    2 月，將被撤銷假釋入監服刑25年以上才能出獄，請鈞院體
    恤伊的困境，另為適情適理之判決云云。惟關於刑之量定，
    係實體法上賦予法院得為自由裁量之事項，倘其未有逾越法
    律所規定之範圍，除顯有失出失入等科罰與罪責不相當之情
    形外，應予尊重，不得任意加以指摘。而原審已審酌被告於
    民國98年間曾因酒駕違反公共危險罪，經本院判處罰金6萬
    元確定，並於98年11月10日繳清罰金執行完畢，竟仍不思警
    惕，再犯本案，且衡酌被告本次查獲之呼氣酒精濃度達每公
    升1.395 毫克，復於飲酒後仍無照駕駛機車上路，且因注意
    力欠缺，闖紅燈而與對向左轉機車發生碰撞，導致人車受損
    ，及其犯後猶設詞推諉卸責等情，認被告前次酒駕之科刑未
    能產生惕勵作用而再犯本案，並導致其身體遭受損傷等一切
    情狀，而為謹慎之裁量，無何科罰與罪責不相當之瑕疵可指
    。是被告任意指摘原審量刑過重，亦無足採。至被告現雖係
    無期徒刑假釋中，倘受有期徒刑之宣告，容有撤銷假釋之風
    險，然假釋之目的在於鼓勵受刑人改過自新，給予受刑人提
    前出獄，重返自由社會，以利其更生。是假釋之受刑人理應
    珍惜，循規蹈矩，切勿觸犯法網，始符立法者之美意。惟本
    件被告明知其無期徒刑假釋中，未思謹慎自持，反一再違反
    公共危險案件，迨遭法院判處有期徒刑後，竟以假釋將遭撤
    銷為由，企能減免其刑事責任，此舉豈符假釋之本旨，況假
    釋之撤銷與否，核亦與本件科刑要件之審酌無涉，自難據此
    即遽予減輕其刑。另被告雖提出其因本件酒醉駕車肇事，致
    被害人謝光政受傷且機車受損之和解書，然該和解書內容係
    有關被告另涉傷害、機車毀損之損害賠償，此部分未據檢察
    官起訴，且核與被告所涉酒醉駕車之公共危險犯行無涉，尚
    難執此為減輕其刑之理由。是被告上訴指摘原審量刑過重云
    云，尚無足採。
三、從而，本件原審並無量刑失當之情形，其上訴為無理由，應
    予駁回。
據上論斷，應依刑事訴訟法第455 條之1 第1 項、第3 項、第37
3 條、第368 條，判決如主文。
本案經檢察官羅瑞昌到庭執行職務。
中    華    民    國    99    年    9     月    9     日
                  刑事第八庭  審判長法  官  洪士傑
                                    法  官  林臻嫺
                                    法  官  蘇碧珠
以上正本證明與原本無異。
不得上訴。
                                    書記官  許哲萍
中    華    民    國    99    年    9     月    9     日
附錄本案論罪科法條全文
中華民國刑法第185條之3
服用毒品、麻醉藥品、酒類或其他相類之物，不能安全駕駛動力
交通工具而駕駛者，處 1 年以下有期徒刑、拘役或科或併科 15
萬元以下罰金。

司法院資訊處製作；財團法人民間司法改革基金會備份。
